# JUAN GARZÓN Web developer

### **DATOS PERSONALES**

#### LOCALIZACIÓN

Cali. Colombia

#### **TELÉFONO**

+57 314 619 98 58

#### **EMAIL**

juandavidgr1002@gmail.com

#### LINKS

LinkedIn

Github

Portafolio

#### **HABILIDADES**

Javascript

React

Node

Express

**Typescript** 

**PostgreSQL** 

Sequelize

Redux

Tailwind

HTML5 y CSS3

#### PERFIL PROFESIONAL

Web developer con experiencia desarrollando sobre tecnologías tanto de front-end como back-end, tales como: Javascript, Typescript, React y Node, entre otras. Apasionado por crear cosas a través de la programación y especialmente a proporcionar soluciones escalables, atractivas y optimas para el usuario. Persona adaptativa, capaz de trabajar de forma autónoma y en equipo. Orientado a los detalles, con buena capacidad de análisis y resolución de problemas.

#### **EXPERIENCIA**

#### Full Stack Web Developer (Académico), Henry - Contrato de formación

En remoto

En remoto

Dic 2022 - Ene 2023

- Participación en un equipo de desarrollo ágil con sprints de una semana presentándole a un Product Owner avances sobre el desarrollo de una app completa sobre Animes.
- Construir las siguientes funciones de la aplicación: buscado, ordenado, detalles y listado; autenticación y autorización con terceros (sign in y sign up); funciones de interacción para el usuario y el administrador. (comentarios, dashboard de usuario y de admin); envío de emails en el registro del cliente; y manejo de
- Presentación e implementación de ideas para mejorar el desempeño y la eficiencia de la App ante problemas de escabilidad presentados.
- Aprender y utilizar nuevas tecnologías según las necesidades y avance del proyecto.
- Cumplimiento de tareas y objetivos eficientemente.

#### Full Stack Web Developer (Académico), Henry - Contrato de formación

Oct 2022 - Nov 2022

- Desarrollo e implementación de las siguientes funciones para la App: traer, manipular y gestionar datos traídos una API externa; buscar, ver lista y ver el detalle de algunos Pokémon; crear y borrar Pokémon creador por el usuario.
- Aprendizaje e implementación de buenas practicas como diseño responsivo de cara a mejorar la experiencia de usuario.

#### **HOBBIES**

Aprender e investigar cosas nuevas sobre desarrollo web y diseño (UX, UI) .También leer, el futbol y el anime.

#### **IDIOMAS**

Ingés B2 (Intermedio Avanzado)

- Pro actividad en la mejora de la aplicación agregando nuevas funcionalidades que den valor al producto.
- Planificación de las tareas y cumplimiento de los objetivos.

#### **FORMACION**

#### Full Stack Web Developer en Henry bootcamp

En remoto

Jun 2022 - Feb 2023

Mas de 700 horas de experiencia académica teórico-práctico utilizando tecnologías tanto front-end como back-end.

## Administrador de Empresas (6 semestre terminado) en Universidad del Valle

Cali, Valle del Cauca, Colombia

Ago 2018

Formación sin terminar

#### **PROYECTOS**

#### Zero Two - Pagina de Anime

Nov 2022 - Dic 2022

Aplicación web que utiliza manipula y gestiona los datos de Animes traídos de una api externa (KitsuAPI). La aplicación permite al usuario poder visualizar listas de animes, buscar y ver el detalle del Anime como de sus episodios. El usuario puede interactuar creando una cuenta ya sea a través de Google, que le permiten crear listas y añadir a favoritos, como también comentar y administrar los datos de su perfil o como de sus suscripciones.

Tecnologías utilizadas: Typescript, Javascript, React, Node, Express, Sequelize, Redux, HTML, CSS, AuthO, Paypal Developer API, Kitsu API.

#### Pokemon - Pokedex

Oct 2022 - Nov 2022

Aplicación web de Pokemon utilizando una API externa que brinda los datos. La aplicación permite: buscar, ver lista y ver el detalle del Pokemon como también, crear y borrar los Pokemón del usuario. Tecnologías utilizadas: JavaScript, React, Node, Express, Sequelize, CSS, HTML, Redux. Responsive design.